臺灣高等法院高雄分院民事裁定　　　　　94年度家抗字第29號
抗　告　人　甲○○
上列抗告人因限定繼承事件，對於民國94年3 月4 日臺灣高雄地
方法院94年度繼字第356 號所為裁定提起抗告，本院裁定如下：
    主  文
抗告駁回。
抗告程序費用由抗告人負擔。
    理  由
一抗告意旨略以：按當事人不在法院所在地住居者，計算法定期
  間，應扣除其在途之期間，民事訴訴法第162 條定有明文；又
  按司法院發布之法院訴訟當事人在途期間標準第2 條，當事人
  係於民國93年11月12日死亡，按民法第1156條規定，聲明限定
  繼承之不變期間至遲固於94年2 月14日止，惟伊係居住在高雄
  縣，自應扣除4 日之在途期間，故伊於94年2 月15日具狀聲明
  限定繼承，應未罹於3 個月之不變期間，原裁定謂伊至遲於94
  年2 月15日始為限定繼承，已逾3 個月之期限云云，顯未扣除
  4 日之在途期間，而與民事訴訟法及法院訴訟當事人在途期間
  標準之規定未合，應予廢棄等語。
二按民事訴訟法第162 條第1 項所謂應扣除在途期間之法定期間
  ，係指同法所規定訴訟關係人應為一定訴訟行為之期間而言（
  最高法院43年台上字第850 號判例參照）。限定繼承性質上屬
  於非訟事件，自無在途期間適用之餘地。又按為限定繼承者，
  應於繼承開始時起，3 個月內，開具遺產清冊呈報法院，為民
  法第1156條第1 項所明定。
三經查：本件被繼承人乙○○係於93年11月12日死亡，抗告人為
  其繼承人一節，有
  院聲明限定繼承，故抗告人至遲應於94年2 月14日開具遺產清
  冊向原裁定法院呈報（因原期間之末日為94年2 月12日，惟該
  日及翌日即同年月13日均為國定假日，依民法第122 條之規定
  ，應延長至94年2 月14日）。惟抗告人卻迄94年2 月15日始為
  限定繼承之聲明，有民事限定繼承狀1 份在卷可稽，顯已逾限
  定繼承之期限，其聲明乃與上開規定不合。抗告人雖以其居住
  在高雄縣，依民事訴訟法第162 條第1 項之規定可扣除4 日在
  途期間，其應未逾期云云。惟抗告人聲明限定繼承屬非訟事件
  ，乃與上述應為一定訴訟行為之扣除在途期間不同，乃不得適
  用，其主張自不足採。是以揆諸上開說明，原裁定駁回其聲請
  ，並無違誤。抗告意旨指摘原裁定不當，求予廢棄，非有理由
  ，應予駁回。
四本件抗告為無理由，依非訟事件法第8 條第2 項、第28條、民
  事訴訟法第495 條之1 第1 項、第449 條第1 項、第95 條 、
  第78條，裁定如主文。
中　　華　　民　　國　　94　　年　　3 　　月　　29　　日
                            民事第二庭
                                審判長法官  簡色嬌
                                法      官  朱玲瑤
                                法      官  謝靜雯
以上正本證明與原本無異。
如不服本裁定應於送達後10日內向本院提出再抗告狀，並繳納再
抗告費新臺幣45元。再為抗告非以其違背法令為理由，不得再為
抗告。
中　　華　　民　　國　　94　　年　　3 　　月　　29　　日
                                書  記  官  郭榮芳
